# 小企业会计准则，如何应对特殊事项审计？

提问人：XK2410 时间：2017-05-18 13:03:14
对执行小企业会计准则的被审计单位审计，不需要执行对期后事项、或有事项、关联方交易、首次审计时对期初余额的审计这些审计程序？

回答人：chenyiwei
这些相关审计准则规定的审计程序仍须执行，即使《小企业会计准则》对其中某些事项没有规定披露要求或者所规定的披露要求较低。